臺灣臺中地方法院刑事判決             100年度訴字第1861號
                                     100年度訴字第2296號
公  訴  人  臺灣臺中地方法院檢察署檢察官
被      告  徐吉寧
            陳佩儀
上二人共同
指定辯護人  本院公設辯護人  賴忠杰
上列被告因違反毒品危害防制條例案件，經檢察官提起公訴（10
0 年度偵字第11211 、11214 、12665 、12667 號），暨於第一
審辯論終結前，就與本案相牽連之犯罪以言詞追加起訴，本院判
決如下：
    主    文
徐吉寧共同犯如附表編號1 至14（編號12除外）所示之販賣第一
級毒品罪，均累犯，各處如附表上開編號所示之刑（含主刑及從
刑）；又共同犯如附表編號12所示之販賣第二級毒品罪，累犯，
處如附表編號12所示之刑（含主刑及從刑）。應執行有期徒刑拾
柒年，扣案之海洛因拾陸包（驗餘淨重共肆點零貳公克）及其包
裝袋拾陸個、甲基安非他命貳包（驗餘淨重各為貳點陸柒參肆公
克、零點壹肆壹柒公克）及其包裝袋貳個，均沒收銷燬之；電子
磅秤壹台、夾鏈包壹包、行動電話壹支（含門號0000-000000 、
0000-000000 號SIM 卡各壹張）、行動電話壹支（含門號0000-0
00000 號SIM 卡壹張）、門號0000-000000 號之行動電話晶片卡
壹張，均沒收；未扣案如附表編號1 至14之販賣所得共新臺幣貳
萬陸仟肆佰元，與陳佩儀連帶沒收之，如全部或一部不能沒收時
，以其財產與陳佩儀之財產連帶抵償之。
陳佩儀共同犯如附表編號1 至14（編號12除外）所示之販賣第一
級毒品罪，均累犯，各處如附表上開編號所示之刑（含主刑及從
刑）；又共同犯如附表編號12所示之販賣第二級毒品罪，累犯，
處如附表編號12所示之刑（含主刑及從刑）。應執行有期徒刑拾
伍年，扣案之海洛因拾陸包（驗餘淨重共肆點零貳公克）及其包
裝袋拾陸個、甲基安非他命貳包（驗餘淨重各為貳點陸柒參肆公
克、零點壹肆壹柒公克）及其包裝袋貳個，均沒收銷燬之；電子
磅秤壹台、夾鏈包壹包、行動電話壹支（含門號0000-000000 、
0000-000000 號SIM 卡各壹張）、行動電話壹支（含門號0000-0
00000 號SIM 卡壹張）、門號0000-000000 號之行動電話晶片卡
壹張，均沒收；未扣案如附表編號1 至14之販賣所得共新臺幣貳
萬陸仟肆佰元，與徐吉寧連帶沒收之，如全部或一部不能沒收時
，以其財產與徐吉寧之財產連帶抵償之。
    事    實
一、徐吉寧前於民國97年間因毒品案件，經法院判處有期徒刑11
    月、5 月，定應執行有期徒刑1 年2 月確定；於97年間又因
    詐欺案件，經法院判處有期徒刑5 月確定，上開3 罪經定其
    應執行之刑為有期徒刑1 年6 月確定，甫於98年9 月4 日縮
    刑期滿執行完畢。陳佩儀前於98年間因公共危險案件，經法
    院判處有期徒刑2 月確定，甫於98年6 月30日易科罰金執行
    完畢。
二、詎徐吉寧、陳佩儀均不知悔改，渠等明知海洛因、甲基安非
    他命為毒品危害防制條例所規定之第一、二級毒品，不得非
    法販賣，竟共同基於販賣第一級毒品海洛因及第二級毒品甲
    基安非他命以營利之犯意聯絡，於附表編號1 至14所示之時
    、地，分別販賣海洛因、甲基安非他命予附表所示之人。嗣
    於100 年5 月12日6 時許，為警在徐吉寧與陳佩儀位於臺中
    市○○區○○路99巷14號之住處實施搜索因而查獲，並扣得
    徐吉寧所有之海洛因16包（驗餘淨重共4.02公克）、甲基安
    非他命2 包（驗餘淨重各為2.6734公克、0.1417公克）、電
    子磅秤1 台、夾鏈袋1 包、行動電話1 支（含門號0000-000
    000 、0000-000000 號SIM 卡各1 張）及陳佩儀所有之行動
    電話1 支（含門號0000-000000 號SIM 卡1 張）、門號0000
    -000000 號之行動電話晶片卡1 張。
三、案經臺灣臺中地方法院檢察署檢察官指揮臺中市政府警察局
    調查後報告該署檢察官偵查起訴及追加起訴。
    理    由
壹、證據能力之說明：
一、按刑事訴訟法第159 條之5 規定，被告以外之人於審判外之
    陳述，雖不符刑事訴訟法第159 條之1 至第159 條之4 之規
    定，而經當事人於審判程序同意作為證據，法院審酌該言詞
    陳述或書面陳述作成時之情況，認為適當者，亦得為證據。
    當事人、代理人或辯護人於法院調查證據時，知有第159 條
    第1 項不得為證據之情形，而未於言詞辯論終結前聲明異議
    者，視為有前項之同意。觀之上開規定之立法意旨，乃在於
    傳聞證據未經當事人之反對詰問予以核實，原則上先予排除
    。惟若當事人已放棄反對詰問權，於審判程序中表明同意該
    等傳聞證據可作為證據；或於言詞辯論終結前未聲明異議，
    基於尊重當事人對傳聞證據之處分權，及證據資料愈豐富，
    愈有助於真實發見之理念，且強化言詞辯論主義，使訴訟程
    序得以順暢進行，上開傳聞證據亦均具有證據能力。查本判
    決下列引為證據之證人陳述，經公訴人、被告及辯護人於審
    判程序同意作為證據（見本院卷第86頁），且未於言詞辯論
    終結前聲明異議。本院審酌上開證據資料製作時之情況，尚
    無違法不當及證明力明顯過低之瑕疵，亦認為以之作為證據
    應屬適當，揆諸前開規定，自有證據能力。
二、刑事訴訟法第159 條至第159 條之5 有關傳聞法則之規定，
    乃對於被告以外之人於審判外之言詞或書面陳述之供述證據
    所為之規範；至非供述證據之物證、書證，或以科學、機械
    之方式，對於當時狀況所為忠實且正確之記錄，性質上並非
    供述證據，應無傳聞法則規定之適用，如該非供述證據非出
    於違法取得，並已依法踐行調查程序，即不能謂其無證據能
    力。本判決下列所引用之非供述證據，並無證據證明有出於
    違法取得之情形，復經本院依法踐行調查程序，自均有證據
    能力。
貳、認定犯罪事實所憑之證據及理由：
    前揭犯罪事實，業據被告徐吉寧、陳佩儀於警詢、偵查及本
    院審理時均坦承不諱（見100 偵11214 卷二第629 至643 頁
    、100 偵11211 卷第481 至487 頁、第493 至507 頁、本院
    卷第85頁正反面），核與向上開被告購買毒品之證人張瑞昇
    、謝正育、林忠賢、羅明生、喬豫斌、謝勝裕、費雨琴、張
    志成於警詢及偵查證述之情節相符（見100 偵11211 卷第23
    9 至242 頁、第281 至285 頁【張瑞昇】、100 偵11214 卷
    一第125 至126 頁、第343 至347 頁【謝正育】、100 偵11
    211 卷第123 至124 頁、第337 至339-1 頁【林忠賢】、10
    0 偵11214 卷一第117 至121 頁、第275 至275-1 頁【羅明
    生】、100 偵11211 卷第343 至349 頁、第383 至387 頁【
    喬豫斌】、100 偵11214 卷一第131 至132 頁、第309 至31
    3 頁【謝勝裕】、100 偵11211 卷第133 至136 頁、第225
    至227 頁【費雨琴】、100 偵11211 卷第95至99頁、第113
    頁、第430 至435 頁【張志成】）；並有臺中市政府警察局
    刑事警察隊搜索扣押筆錄、扣押物品目錄表（見100 偵1121
    1 卷第65至75頁）、指認犯罪嫌疑人紀錄表（見100 偵1121
    1 卷第257 至259 頁【張瑞昇】、100 偵11214 卷一第323
    至325 頁【謝正育】、100 偵11211 卷第127 至131 頁【林
    忠賢】、100 偵11214 卷一第227 至229 頁【羅明生】、10
    0 偵11211 卷第353 至357 頁【喬豫斌】、100 偵11214 卷
    一第287 至289 頁【謝勝裕】、100 偵11211 卷第142 至14
    8 頁【費雨琴】、100 偵11211 卷第117 至119 頁【陳志成
    】）、行政院衛生署草屯療養院100 年5 月27日草療鑑字第
    1000500152號鑑定書（見100 偵11211 卷第463 頁）、法務
    部調查局濫用藥物實驗室100 年6 月28日調科壹字第100230
    14930 號鑑定書（見100 偵11211 卷第491 頁）、購毒者濫
    用藥物尿液檢驗報告（見100 偵11214 卷二第669 至681 頁
    ）、通訊監察譯文（見100 偵11214 卷二第763 至843 頁）
    在卷可稽；此外復有徐吉寧所有之海洛因16包（驗餘淨重共
    4.02公克）、甲基安非他命2 包（驗餘淨重各為2.6734公克
    、0.1417公克）、電子磅秤1 台、夾鏈袋1 包、行動電話1
    支（含門號0000-000000 、0000-000000 號SIM 卡各1 張）
    及陳佩儀所有之行動電話1 支（含門號0000-000000 號SIM
    卡1 張）、門號0000-000000 號之行動電話晶片卡1 張扣案
    可資佐證。足認被告徐吉寧、陳佩儀之自白與事實相符，本
    案事證明確，被告徐吉寧、陳佩儀如附表編號1 至14所示之
    犯行，洵堪認定，應依法論科。
參、論罪科刑之理由：
一、核被告徐吉寧、陳佩儀就附表編號1 至14所為（編號12除外
    ），均係犯毒品危害防制條例第4 條第1 項之販賣第一級毒
    品罪；就附表編號12所為，均係犯毒品危害防制條例第4 條
    第2 項之販賣第二級毒品罪。被告徐吉寧、陳佩儀各次販賣
    海洛因、甲基安非他命前持有毒品之低度行為，皆為其後販
    賣之高度行為所吸收，不另論罪。被告徐吉寧、陳佩儀就附
    表編號1 至14所示共22次犯行，均具有犯意聯絡及行為分擔
    ，均為共同正犯（檢察官起訴意旨原認附表編號1 、2 、3
    、4 、5 、6 、9 、13部分，係被告陳佩儀單獨販賣，編號
    11、14係被告徐吉寧單獨販賣，餘為2 人共同販賣云云，嗣
    已於本院審理中，就附表編號1 、2 、3 、4 、5 、6 、9
    、13部分，追加起訴被告徐吉寧共同販賣之犯行，就附表編
    號11、14部分，追加起訴被告陳佩儀共同販賣之犯行─見本
    院卷第100 頁）。被告徐吉寧、陳佩儀所為上開22次犯行，
    犯意各別，行為互殊，應予分論併罰。
二、被告徐吉寧、陳佩儀各有犯罪事實欄所載之罪刑執行情形，
    有臺灣高等法院被告前案紀錄表在卷可憑，渠等受徒刑之執
    行完畢後，5 年以內故意再犯本件有期徒刑以上之罪，均為
    累犯，除渠等所犯販賣第一、二級毒品罪，其法定本刑為死
    刑或無期徒刑部分，依刑法第64、65條規定，不得加重外，
    餘均應依刑法第47條第1 項規定各加重其刑。
三、98年5 月22日修正施行之毒品危害防制條例第17條第2 項規
    定：「犯第4 條至第8 條之罪於偵查及審判中均自白者，減
    輕其刑。」本件被告徐吉寧、陳佩儀就附表編號1 至14所示
    之販賣第一、二級毒品犯行，於偵查及審判中均自白犯罪，
    已如前述，爰依上開規定各減輕其刑。至於被告陳佩儀就附
    表編號12共同販賣第二級毒品甲基安非他命予費雨琴部分，
    雖於偵查中供稱：「我沒有印象，當時我在車上沒有錯，當
    時是凌晨，我可能在車上睡覺，所以不知道費雨琴跟何人交
    易」等語（見10 0偵11211 卷第495 頁），惟查，毒品危害
    防制條例第17條第2 項立法意旨，在使製造、販賣或運輸毒
    品案件之刑事訴訟程序儘早確定，鼓勵被告自白認罪，開啟
    其自新之路，是對製造、販賣或運輸毒品罪之被告於偵查及
    審判中均自白者，增列應減輕其刑之規定，採行寬厚之刑事
    政策（見行政院97年9 月22日院臺法字第0970090699號函送
    立法院之毒品危害防制條例部分條文修正草案總說明三），
    參以被告陳佩儀於偵查中同時供稱：「（問：徐吉寧販賣給
    費雨琴的安非他命是何人去買的？）因為我們的毒品都放在
    一起，所以不知道是他的還是我的」、「（問：你跟徐吉寧
    如何分工販賣毒品？）若打電話給我，我都會去送毒品，有
    時我會開租的車，有時會開我的車，若我沒有交通工具不能
    去送時，我會要徐吉寧去送」等語（見100 偵11211 卷第49
    5 、499 頁），足見被告陳佩儀就所有販賣毒品犯行，含徐
    吉寧販賣第二級毒品甲基安非他命予費雨琴部分，均已坦承
    與徐吉寧具有共同販賣牟利之犯意聯絡及行為分擔。揆諸上
    開寬厚刑事政策立法意旨，且參諸被告陳佩儀於本院始終坦
    認犯行，及其於偵查中並未具體否認上揭犯行，本院因認就
    此應為有利於被告陳佩儀之解釋，認被告陳佩儀仍符合於偵
    查及審判中均自白之要件，而應依毒品危害防制條例第17條
    第2 項規定，減輕其刑。
四、再者，被告徐吉寧、陳佩儀各次販賣第一級毒品犯行，其販
    賣之數量尚微，所得不多，僅共新臺幣（下同）24400 元；
    販賣對象僅限於特定之7 人，且皆為最下游之毒品吸食者，
    其行為對於他人身心健康及社會治安所造成侵害之範圍、程
    度及所獲利益均難謂重大。然所論之毒品危害防制條例第4
    條第1 項罪名，其法定本刑為死刑或無期徒刑，處無期徒刑
    者，得併科新臺幣2 千萬元以下罰金，與被告前揭犯罪情狀
    相衡，實屬情輕法重，在客觀上足以引起一般人之同情，本
    院認縱對被告科以最低度刑無期徒刑，並依毒品危害防制條
    例第17條第2 項規定予以減輕其刑後，仍嫌過重，爰再依刑
    法第59條規定，各酌量減輕其刑，並依法遞減之。至被告徐
    吉寧、陳佩儀所犯販賣第二級毒品罪，合於毒品危害防制條
    例第17條第2 項之減輕要件，業如前述，渠等經此法定減輕
    事由減輕其刑後，所犯販賣第二級毒品罪之最輕法定本刑僅
    為3 年6 月以上有期徒刑，尚難認客觀上足以引起一般人之
    同情。是本院綜合各情，認被告2 人就販賣第二級毒品部分
    ，經前述法定減輕事由減輕其刑後，已無法重情輕之情形，
    即無顯可憫恕之情狀，故不再依刑法第59條規定遞減渠等之
    刑，併予敘明。
五、審酌被告徐吉寧、陳佩儀正值盛年，不思以正途營生，明知
    毒品戕害人體健康，為牟取利益，竟無視國家對於杜絕毒品
    犯罪之禁令，販賣第一級毒品海洛因共21次及販賣第二級毒
    品甲基安非他命1 次予他人而獲利，除戕害國民身心健康外
    ，尚有滋生其他犯罪之可能，其行為殊值非難；另兼衡其販
    賣之對象共8 人；犯後已坦承全部犯行，態度尚可；且其各
    次販賣數量尚微，獲利不多，較諸大盤毒梟而言，應屬小額
    之零星買賣，對社會治安之危害，尚未達罪無可赦之嚴重程
    度；及附表編號1 至14之毒品均係被告徐吉寧所有，被告陳
    佩儀販賣所得均交付徐吉寧等情，此業據被告徐吉寧供述在
    卷（見本院卷第85頁）；暨被告2 人之品行、犯罪手段、均
    無業之生活狀況、被告陳佩儀國中肄業、被告徐吉寧國中畢
    業之智識程度、所生之危害等一切情狀，分別量處如主文第
    1 、2 項所示之刑，並定其應執行之刑。
六、沒收部分：
  (一)按查獲之第一、二級毒品及專供製造或施用第一、二級毒品
    之器具，不問屬於犯人與否，均沒收銷燬之，毒品危害防制
    條例第18條第1 項前段定有明文。又「以營利為目的販入毒
    品，經多次販賣後，持有剩餘毒品被查獲者，其各次販賣毒
    品行為如併合處罰，該持有剩餘毒品之低度行為，應僅為最
    後1 次販賣毒品之高度行為所吸收，不另論罪。故就該查獲
    之剩餘毒品，祗能於最後1 次之販賣毒品罪宣告沒收銷燬，
    不得於各次販賣毒品罪均宣告沒收銷燬」（最高法院97年度
    台上字第4441號判決要旨參照）。本件扣案之海洛因16包（
    驗餘淨重共4.02公克）及甲基安非他命2 包（驗餘淨重各為
    2.6734公克、0.1417公克），係毒品違禁物，應依毒品危害
    防制條例第18條第1 項前段規定宣告沒收銷燬之；而上開毒
    品係被告徐吉寧、陳佩儀經多次販賣後所剩餘之毒品，並據
    徐吉寧供承在卷（見本院卷第102 頁），依前開說明，自應
    於被告徐吉寧、陳佩儀最後1 次販賣海洛因、甲基安非他命
    犯行（即附表編號14、12）之主刑項下宣告沒收銷燬之。再
    者，用以包裝上開海洛因、甲基安非他命之包裝袋各16個、
    2 個，其本身雖非毒品，惟該海洛因、甲基安非他命之包裝
    袋，無論如何刮勺仍會殘留，顯與海洛因、甲基安非他命不
    可析離，應認亦屬第一、二級毒品，應依毒品危害防制條例
    第18條第1 項前段規定，併予宣告沒收銷燬之
  (二)扣案之電子磅秤1 台，係被告徐吉寧所有，供其與被告陳佩
    儀共同販賣毒品所用之物，業據被告徐吉寧供陳在卷（見本
    院卷第102 頁），本於責任共同之原則，對於共犯間供犯罪
    所用之物，自應併為沒收之諭知。爰依毒品危害防制條例第
    19條第1 項，於附表編號1 至14之主刑項下宣告沒收之。
  (三)扣案之夾鏈袋1 包，係被告徐吉寧所有，供其與被告陳佩儀
    販賣海洛因、甲基安非他命預備之物，本於責任共同之原則
    ，對於共犯間供犯罪預備之物，自應併為沒收之諭知。爰依
    刑法第38條第1 項第2 款規定併予宣告沒收之。
  (四)扣案被告徐吉寧所有之行動電話1 支（含門號0000-000000
    、0000-000000 號SIM 卡各1 張）及被告陳佩儀所有之行動
    電話1 支（含門號0000-000000 號SIM 卡1 張）、門號0000
    -000000 號之行動電話晶片卡1 張，同係供被告徐吉寧、陳
    佩儀共同販賣毒品所用之物，業據被告陳佩儀供述在卷（見
    100 偵11214 卷二第631 頁），本於責任共同之原則，對於
    共犯間供犯罪所用之物，自應併為沒收之諭知。爰依毒品危
    害防制條例第19條第1 項，分別於附表相關編號之主刑項下
    宣告沒收之。
  (五)如附表「販毒數量及金額」欄所示被告各次販賣毒品所得之
    財物，共計26400 元，係被告徐吉寧、陳佩儀共同販賣所得
    ，雖未扣案，仍應分別依毒品危害防制條例第19條第1 項，
    於附表編號1 至14之主刑項下宣告連帶沒收之，如全部或一
    部不能沒收時，以渠等之財產連帶抵償之。
據上論斷，應依刑事訴訟法第299 條第1 項前段，毒品危害防制
條例第4 條第1 項、第2 項、第17條第2 項、第18條第1 項前段
、第19條第1 項，刑法第11條、第28條、第47條第1 項、第59條
、第51條第5 款、第9 款、第38條第1 項第2 款，判決如主文。
本案經檢察官王全中到庭執行職務。
中    華    民    國   100    年    9     月    13    日
                  刑事第六庭  審判長法  官  鍾堯航
                                    法  官  李立傑
                                    法  官  黃佩韻
以上正本證明與原本無異。
如不服本判決，應於收受判決後10日內向本院提出上訴書狀，並
應敘述具體理由。其未敘述上訴理由者，應於上訴期間屆滿後20
日內向本院補提理由書（均須按他造當事人之人數附繕本）「切
勿逕送上級法院」。
                                    書記官  林柏名
中    華    民    國   100    年    9     月    13    日
附錄論罪科刑法條
毒品危害防制條例第4條
製造、運輸、販賣第一級毒品者，處死刑或無期徒刑；處無期徒
刑者，得併科新臺幣2 千萬元以下罰金。
製造、運輸、販賣第二級毒品者，處無期徒刑或7 年以上有期徒
刑，得併科新臺幣1 千萬元以下罰金。
製造、運輸、販賣第三級毒品者，處5 年以上有期徒刑，得併科
新臺幣7 百萬元以下罰金。
製造、運輸、販賣第四級毒品者，處3 年以上10年以下有期徒刑
，得併科新臺幣3 百萬元以下罰金。
製造、運輸、販賣專供製造或施用毒品之器具者，處1 年以上7
年以下有期徒刑，得併科新臺幣1 百萬元以下罰金。
徐五項之未遂犯罰之。
附表：
 ┌─┬───┬────┬────┬───────┬────┬──────┐
 │編│販賣毒│販賣時間│交易地點│  交易過程    │販毒數量│  宣告刑    │
 │號│品之對│（民國）│        │              │及金額  │（含主刑及從│
 │  │象    │        │        │              │（新臺幣│刑）        │
 │  │      │        │        │              │）      │            │
 ├─┼───┼────┼────┼───────┼────┼──────┤
 │1 │張瑞昇│100 年│臺中市神│張瑞昇分別以門│海洛因│徐吉寧、陳佩│
 │  │      │3 月16日│岡區桂冠│號0000000000號│  1小 包│儀共同販賣第│
 │  │      │19時26分│傢俱行附│行動電話撥打給│  1000元│一級毒品，共│
 │  │      │許。    │近。    │陳佩儀使用之門│海洛因│三罪，均累犯│
 │  │      │100 年│        │號0000000000號│  1小 包│，徐吉寧各處│
 │  │      │年3 月18│        │行動電話，欲購│  1000元│有期徒刑捌年│
 │  │      │日18時14│        │買海洛因，雙方│海洛因│，陳佩儀各處│
 │  │      │分許    │        │約在左列地點交│  1小 包│有期徒刑柒年│
 │  │      │100年 │        │易，由張瑞昇當│  2000元│捌月；扣案之│
 │  │      │3 月19日│        │場交付1000元、│        │電子磅秤壹台│
 │  │      │13時36分│        │1000元、2000元│        │、夾鏈袋壹包│
 │  │      │許。    │        │向陳佩儀購買海│        │及門號0916-4│
 │  │      │        │        │洛因，陳佩儀則│        │48597 號之行│
 │  │      │        │        │分別交付海洛因│        │動電話晶片卡│
 │  │      │        │        │各1 小包予張瑞│        │壹張，均沒收│
 │  │      │        │        │昇。          │        │；未扣案之販│
 │  │      │        │        │              │        │賣所得共新臺│
 │  │      │        │        │              │        │幣肆仟元連帶│
 │  │      │        │        │              │        │沒收之，如全│
 │  │      │        │        │              │        │部或一部不能│
 │  │      │        │        │              │        │沒收時，以渠│
 │  │      │        │        │              │        │等之財產連帶│
 │  │      │        │        │              │        │抵償之。    │
 ├─┼───┼────┼────┼───────┼────┼──────┤
 │2 │謝正育│100年3月│臺中市神│謝正育以門號  │海洛因  │徐吉寧、陳佩│
 │  │      │19日11時│岡區中山│0000000000號行│1小包   │儀共同販賣第│
 │  │      │15分許  │路全國加│動電話撥打給陳│1000元  │一級毒品，均│
 │  │      │        │油站對面│佩儀使用之門號│        │累犯，徐吉寧│
 │  │      │        │。      │0000000000號行│        │處有期徒刑捌│
 │  │      │        │        │動電話，欲購買│        │年，陳佩儀處│
 │  │      │        │        │海洛因，雙方約│        │有期徒刑柒年│
 │  │      │        │        │在左列地點交易│        │捌月；扣案之│
 │  │      │        │        │，由謝正育當場│        │電子磅秤壹台│
 │  │      │        │        │交付1,000 元向│        │、夾鏈袋壹包│
 │  │      │        │        │陳佩儀購買海洛│        │及門號0916-4│
 │  │      │        │        │因，陳佩儀則交│        │48597 號之行│
 │  │      │        │        │付海洛因1 小包│        │動電話晶片卡│
 │  │      │        │        │予謝正育。    │        │壹張，均沒收│
 │  │      │        │        │              │        │；未扣案之販│
 │  │      │        │        │              │        │賣所得新臺幣│
 │  │      │        │        │              │        │壹仟元連帶沒│
 │  │      │        │        │              │        │收之，如全部│
 │  │      │        │        │              │        │或一部不能沒│
 │  │      │        │        │              │        │收時，以渠等│
 │  │      │        │        │              │        │之財產連帶抵│
 │  │      │        │        │              │        │償之。      │
 ├─┼───┼────┼────┼───────┼────┼──────┤
 │3 │林忠賢│100 年│臺中市環│林忠賢分別以門│海洛因│徐吉寧、陳佩│
 │  │      │3 月19日│中路附近│號0000000000號│  1小 包│儀共同販賣第│
 │  │      │14時許。│之全家便│行動電話撥打給│  1000元│一級毒品，共│
 │  │      │100 年│利商店前│陳佩儀使用之門│海洛因│二罪，均累犯│
 │  │      │4 月22日│。      │號0000000000號│  1小 包│，徐吉寧各處│
 │  │      │11時26  │        │、0000000000號│  1000元│有期徒刑捌年│
 │  │      │分許。  │        │行動電話，欲購│        │，陳佩儀各處│
 │  │      │        │        │買海洛因，雙方│        │有期徒刑柒年│
 │  │      │        │        │約在左列地點交│        │捌月；扣案之│
 │  │      │        │        │易，由林忠賢當│        │電子磅秤壹台│
 │  │      │        │        │場交付1000元、│        │、夾鏈袋壹包│
 │  │      │        │        │1000元向陳佩儀│        │、行動電話壹│
 │  │      │        │        │購買海洛因，陳│        │支（含門號09│
 │  │      │        │        │佩儀則分別交付│        │00-000000 號│
 │  │      │        │        │海洛因各1 小包│        │SIM 卡壹張）│
 │  │      │        │        │予林忠賢。    │        │及門號0916-4│
 │  │      │        │        │              │        │48597 號之行│
 │  │      │        │        │              │        │動電話晶片卡│
 │  │      │        │        │              │        │壹張，均沒收│
 │  │      │        │        │              │        │；未扣案之販│
 │  │      │        │        │              │        │賣所得共新臺│
 │  │      │        │        │              │        │幣貳仟元連帶│
 │  │      │        │        │              │        │沒收之，如全│
 │  │      │        │        │              │        │部或一部不能│
 │  │      │        │        │              │        │沒收時，以渠│
 │  │      │        │        │              │        │等之財產連帶│
 │  │      │        │        │              │        │抵償之。    │
 ├─┼───┼────┼────┼───────┼────┼──────┤
 │4 │張瑞昇│100 年│臺中市神│張瑞昇分別以門│海洛因│徐吉寧、陳佩│
 │  │      │3 月20日│岡區OK便│號0000000000號│  1小 包│儀共同販賣第│
 │  │      │19時58分│利商店前│行動電話撥打給│  1000元│一級毒品，共│
 │  │      │許。    │。      │陳佩儀使用之門│海洛因│四罪，均累犯│
 │  │      │100 年│        │號0000000000號│  1小 包│，徐吉寧各處│
 │  │      │3 月20日│        │、0000000000號│  1000元│有期徒刑捌年│
 │  │      │23時28分│        │行動電話，欲購│海洛因│，陳佩儀各處│
 │  │      │許。    │        │買海洛因，雙方│  1小 包│有期徒刑柒年│
 │  │      │100 年│        │約在左列地點交│  1000元│捌月；扣案之│
 │  │      │4 月16日│        │易，由張瑞昇當│海洛因│電子磅秤壹台│
 │  │      │22時44分│        │場交付1000元、│  1小 包│、夾鏈袋壹包│
 │  │      │許。    │        │1000元、1000元│  1000元│、行動電話壹│
 │  │      │100年4│        │1000元向陳佩儀│        │支（含門號09│
 │  │      │月20日23│        │購買海洛因，陳│        │00-000000 號│
 │  │      │時30分許│        │佩儀則分別交付│        │SIM 卡壹張）│
 │  │      │。      │        │海洛因各1 小包│        │及門號0916-4│
 │  │      │        │        │予張瑞昇。    │        │48597 號之行│
 │  │      │        │        │              │        │動電話晶片卡│
 │  │      │        │        │              │        │壹張，均沒收│
 │  │      │        │        │              │        │；未扣案之販│
 │  │      │        │        │              │        │賣所得共新臺│
 │  │      │        │        │              │        │幣肆仟元連帶│
 │  │      │        │        │              │        │沒收之，如全│
 │  │      │        │        │              │        │部或一部不能│
 │  │      │        │        │              │        │沒收時，以渠│
 │  │      │        │        │              │        │等之財產連帶│
 │  │      │        │        │              │        │抵償之。    │
 ├─┼───┼────┼────┼───────┼────┼──────┤
 │5 │林忠賢│100年3月│臺中市后│林忠賢以門號  │海洛因  │徐吉寧、陳佩│
 │  │      │22日12時│里區正隆│0000000000號行│1小包   │儀共同販賣第│
 │  │      │55分許  │紙廠附近│動電話撥打給陳│1000元  │一級毒品，均│
 │  │      │        │。      │佩儀使用之門號│        │累犯，徐吉寧│
 │  │      │        │        │0000000000號行│        │處有期徒刑捌│
 │  │      │        │        │動電話，欲購買│        │年，陳佩儀處│
 │  │      │        │        │海洛因，雙方約│        │有期徒刑柒年│
 │  │      │        │        │在左列地點交易│        │捌月；扣案之│
 │  │      │        │        │，由林忠賢當場│        │電子磅秤壹台│
 │  │      │        │        │交付1,000 元向│        │、夾鏈袋壹包│
 │  │      │        │        │陳佩儀購買海洛│        │及門號0916-4│
 │  │      │        │        │因，陳佩儀則交│        │48597 號之行│
 │  │      │        │        │付海洛因1 小包│        │動電話晶片卡│
 │  │      │        │        │予林忠賢。    │        │壹張，均沒收│
 │  │      │        │        │              │        │；未扣案之販│
 │  │      │        │        │              │        │賣所得新臺幣│
 │  │      │        │        │              │        │壹仟元連帶沒│
 │  │      │        │        │              │        │收之，如全部│
 │  │      │        │        │              │        │或一部不能沒│
 │  │      │        │        │              │        │收時，以渠等│
 │  │      │        │        │              │        │之財產連帶抵│
 │  │      │        │        │              │        │償之。      │
 ├─┼───┼────┼────┼───────┼────┼──────┤
 │6 │羅明生│100年4月│臺中市豐│羅明生以門號  │海洛因  │徐吉寧、陳佩│
 │  │      │14日16時│原憲兵隊│0000000000號行│1小包   │儀共同販賣第│
 │  │      │15分許。│前。    │動電話撥打給陳│1000元  │一級毒品，均│
 │  │      │        │        │佩儀使用之門號│        │累犯，徐吉寧│
 │  │      │        │        │0000000000號行│        │處有期徒刑捌│
 │  │      │        │        │動電話，欲購買│        │年，陳佩儀處│
 │  │      │        │        │海洛因，雙方約│        │有期徒刑柒年│
 │  │      │        │        │在左列地點交易│        │捌月；扣案之│
 │  │      │        │        │，由羅明生當場│        │電子磅秤壹台│
 │  │      │        │        │交付1,000 元向│        │、夾鏈袋壹包│
 │  │      │        │        │陳佩儀購買海洛│        │及行動電話壹│
 │  │      │        │        │因，陳佩儀則交│        │支（含門號09│
 │  │      │        │        │付海洛因1 小包│        │00-000000 號│
 │  │      │        │        │予羅明生。    │        │SIM 卡壹張）│
 │  │      │        │        │              │        │，均沒收；未│
 │  │      │        │        │              │        │扣案之販賣所│
 │  │      │        │        │              │        │得新臺幣壹仟│
 │  │      │        │        │              │        │元連帶沒收之│
 │  │      │        │        │              │        │，如全部或一│
 │  │      │        │        │              │        │部不能沒收時│
 │  │      │        │        │              │        │，以渠等之財│
 │  │      │        │        │              │        │產連帶抵償之│
 │  │      │        │        │              │        │。          │
 ├─┼───┼────┼────┼───────┼────┼──────┤
 │7 │張瑞昇│100年4月│臺中市神│張瑞昇以門號  │海洛因  │徐吉寧、陳佩│
 │  │      │16日凌晨│岡區桂冠│0000000000號行│1小包   │儀共同販賣第│
 │  │      │2時27分 │傢俱店附│動電話撥打給陳│1000元  │一級毒品，均│
 │  │      │許      │近。    │佩儀使用之門號│        │累犯，徐吉寧│
 │  │      │        │        │0000000000號行│        │處有期徒刑捌│
 │  │      │        │        │動電話，欲購買│        │年，陳佩儀處│
 │  │      │        │        │海洛因，陳佩儀│        │有期徒刑柒年│
 │  │      │        │        │交待徐吉寧前往│        │捌月；扣案之│
 │  │      │        │        │交付毒品，遂由│        │電子磅秤壹台│
 │  │      │        │        │張瑞昇當場交付│        │、夾鏈袋壹包│
 │  │      │        │        │1,000 元予徐吉│        │及行動電話壹│
 │  │      │        │        │寧，徐吉寧則交│        │支（含門號09│
 │  │      │        │        │付海洛因1 小包│        │00-000000 號│
 │  │      │        │        │予張瑞昇。    │        │SIM 卡壹張）│
 │  │      │        │        │              │        │，均沒收；未│
 │  │      │        │        │              │        │扣案之販賣所│
 │  │      │        │        │              │        │得新臺幣壹仟│
 │  │      │        │        │              │        │元連帶沒收之│
 │  │      │        │        │              │        │，如全部或一│
 │  │      │        │        │              │        │部不能沒收時│
 │  │      │        │        │              │        │，以渠等之財│
 │  │      │        │        │              │        │產連帶抵償之│
 │  │      │        │        │              │        │。          │
 ├─┼───┼────┼────┼───────┼────┼──────┤
 │8 │喬豫斌│100 年│臺中市大│喬豫斌分別以門│海洛因│徐吉寧、陳佩│
 │  │      │4 月16日│雅區中清│號0000000000號│  1小包 │儀共同販賣第│
 │  │      │8 時4 分│路與三民│行動電話撥打給│  1000元│一級毒品，共│
 │  │      │許。    │路交岔路│徐吉寧使用之門│海洛因│二罪，均累犯│
 │  │      │100 年│口之肯德│號0000000000號│  1小包 │，徐吉寧各處│
 │  │      │4 月16日│基前。  │行動電話，欲購│  1000元│有期徒刑捌年│
 │  │      │22時許。│        │買海洛因，雙方│        │，陳佩儀各處│
 │  │      │        │        │約在左列地點交│        │有期徒刑柒年│
 │  │      │        │        │易，當時徐吉寧│        │捌月；扣案之│
 │  │      │        │        │車內均搭載有陳│        │電子磅秤壹台│
 │  │      │        │        │佩儀，並由喬豫│        │、夾鏈袋壹包│
 │  │      │        │        │斌當場交付1000│        │及行動電話壹│
 │  │      │        │        │元、1000元向徐│        │支（含門號09│
 │  │      │        │        │吉寧購買海洛因│        │00-000000 號│
 │  │      │        │        │，徐吉寧則分別│        │SIM 卡壹張）│
 │  │      │        │        │交付海洛因各1 │        │，均沒收；未│
 │  │      │        │        │小包予喬豫斌。│        │扣案之販賣所│
 │  │      │        │        │              │        │得共新臺幣貳│
 │  │      │        │        │              │        │仟元連帶沒收│
 │  │      │        │        │              │        │之，如全部或│
 │  │      │        │        │              │        │一部不能沒收│
 │  │      │        │        │              │        │時，以渠等之│
 │  │      │        │        │              │        │財產連帶抵償│
 │  │      │        │        │              │        │之。        │
 ├─┼───┼────┼────┼───────┼────┼──────┤
 │9 │謝勝裕│100年4月│臺中市潭│謝勝裕以門號  │海洛因  │徐吉寧、陳佩│
 │  │      │16日16時│子加工區│0000000000號行│1小包   │儀共同販賣第│
 │  │      │11分許。│門口。  │動電話撥打給陳│1000元  │一級毒品，均│
 │  │      │        │        │佩儀使用之門號│        │累犯，徐吉寧│
 │  │      │        │        │0000000000號行│        │處有期徒刑捌│
 │  │      │        │        │動電話，欲購買│        │年，陳佩儀處│
 │  │      │        │        │海洛因，雙方約│        │有期徒刑柒年│
 │  │      │        │        │在左列地點交易│        │捌月；扣案之│
 │  │      │        │        │，由謝勝裕當場│        │電子磅秤壹台│
 │  │      │        │        │交付1,000 元向│        │、夾鏈袋壹包│
 │  │      │        │        │陳佩儀購買海洛│        │及行動電話壹│
 │  │      │        │        │因，陳佩儀則交│        │支（含門號09│
 │  │      │        │        │付海洛因1 小包│        │00-000000 號│
 │  │      │        │        │予謝勝裕。    │        │SIM 卡壹張）│
 │  │      │        │        │              │        │，均沒收；未│
 │  │      │        │        │              │        │扣案之販賣所│
 │  │      │        │        │              │        │得新臺幣壹仟│
 │  │      │        │        │              │        │元連帶沒收之│
 │  │      │        │        │              │        │，如全部或一│
 │  │      │        │        │              │        │部不能沒收時│
 │  │      │        │        │              │        │，以渠等之財│
 │  │      │        │        │              │        │產連帶抵償之│
 │  │      │        │        │              │        │。          │
 ├─┼───┼────┼────┼───────┼────┼──────┤
 │10│林忠賢│100 年│臺中市環│林忠賢分別以門│海洛因│徐吉寧、陳佩│
 │  │      │4 月18日│中路附近│號0000000000號│  1小 包│儀共同販賣第│
 │  │      │凌晨1 時│之全家便│行動電話撥打給│  3400元│一級毒品，共│
 │  │      │許。    │利商店前│陳佩儀使用之門│海洛因│二罪，均累犯│
 │  │      │100 年│。      │號0000000000號│  1小 包│，徐吉寧各處│
 │  │      │4 月18日│        │行動電話，欲購│  1000元│有期徒刑捌年│
 │  │      │14時39分│        │買海洛因，陳佩│        │，陳佩儀各處│
 │  │      │許。    │        │儀交待徐吉寧前│        │有期徒刑柒年│
 │  │      │        │        │往交付毒品，遂│        │捌月；扣案之│
 │  │      │        │        │由林忠賢當場交│        │電子磅秤壹台│
 │  │      │        │        │付3400元、1000│        │、夾鏈袋壹包│
 │  │      │        │        │元予徐吉寧，徐│        │及行動電話壹│
 │  │      │        │        │吉寧則分別交付│        │支（含門號09│
 │  │      │        │        │海洛因各1 小包│        │00-000000 號│
 │  │      │        │        │予林忠賢。    │        │SIM 卡壹張）│
 │  │      │        │        │              │        │，均沒收；未│
 │  │      │        │        │              │        │扣案之販賣所│
 │  │      │        │        │              │        │得共新臺幣肆│
 │  │      │        │        │              │        │仟肆佰元連帶│
 │  │      │        │        │              │        │沒收之，如全│
 │  │      │        │        │              │        │部或一部不能│
 │  │      │        │        │              │        │沒收時，以渠│
 │  │      │        │        │              │        │等之財產連帶│
 │  │      │        │        │              │        │抵償之。    │
 ├─┼───┼────┼────┼───────┼────┼──────┤
 │11│林忠賢│100年4月│臺中市環│林忠賢以門號  │海洛因  │徐吉寧、陳佩│
 │  │      │19日20時│中路附近│0000000000號行│1小包   │儀共同販賣第│
 │  │      │15分許  │之全家便│動電話撥打給陳│1000元  │一級毒品，均│
 │  │      │        │利商店前│佩儀使用之門號│        │累犯，徐吉寧│
 │  │      │        │。      │0000000000號行│        │處有期徒刑捌│
 │  │      │        │        │動電話，欲購買│        │年，陳佩儀處│
 │  │      │        │        │海洛因，由徐吉│        │有期徒刑柒年│
 │  │      │        │        │寧接聽電話，雙│        │捌月；扣案之│
 │  │      │        │        │方約在左列地點│        │電子磅秤壹台│
 │  │      │        │        │交易，由林忠賢│        │、夾鏈袋壹包│
 │  │      │        │        │當場交付1,000 │        │及行動電話壹│
 │  │      │        │        │元向徐吉寧購買│        │支（含門號09│
 │  │      │        │        │海洛因，徐吉寧│        │00-000000 號│
 │  │      │        │        │則交付海洛因1 │        │SIM 卡壹張）│
 │  │      │        │        │小包予林忠賢。│        │，均沒收；未│
 │  │      │        │        │              │        │扣案之販賣所│
 │  │      │        │        │              │        │得新臺幣壹仟│
 │  │      │        │        │              │        │元連帶沒收之│
 │  │      │        │        │              │        │，如全部或一│
 │  │      │        │        │              │        │部不能沒收時│
 │  │      │        │        │              │        │，以渠等之財│
 │  │      │        │        │              │        │產連帶抵償之│
 │  │      │        │        │              │        │。          │
 ├─┼───┼────┼────┼───────┼────┼──────┤
 │12│費雨琴│100年4月│臺中市豐│費雨琴以門號  │甲基安非│徐吉寧、陳佩│
 │  │      │20日凌晨│原區牛糞│0000000000號行│他命    │儀共同販賣第│
 │  │      │0時30分 │坑中國石│動電話撥打給徐│1小包   │二級毒品，均│
 │  │      │許。    │油加油站│吉寧使用之門號│2000元  │累犯，徐吉寧│
 │  │      │        │旁。    │0000000000號行│        │處有期徒刑肆│
 │  │      │        │        │動電話，欲購買│        │年，陳佩儀處│
 │  │      │        │        │甲基安非他命，│        │有期徒刑參年│
 │  │      │        │        │雙方約在左列地│        │捌月；扣案之│
 │  │      │        │        │點交易，當時徐│        │甲基安非他命│
 │  │      │        │        │吉寧車內搭載有│        │貳包（驗餘淨│
 │  │      │        │        │陳佩儀，由費雨│        │重各為貳點陸│
 │  │      │        │        │琴當場交付2000│        │柒參肆公克、│
 │  │      │        │        │元向徐吉寧購買│        │零點壹肆壹柒│
 │  │      │        │        │甲基安非他命，│        │公克）及其包│
 │  │      │        │        │徐吉寧則交付甲│        │裝袋貳個，均│
 │  │      │        │        │基安非他命1 小│        │沒收銷燬之；│
 │  │      │        │        │包予費雨琴。  │        │扣案之電子磅│
 │  │      │        │        │              │        │秤壹台、夾鏈│
 │  │      │        │        │              │        │袋壹包及行動│
 │  │      │        │        │              │        │電話壹支（含│
 │  │      │        │        │              │        │門號0000-000│
 │  │      │        │        │              │        │016 號SIM 卡│
 │  │      │        │        │              │        │壹張），均沒│
 │  │      │        │        │              │        │收；未扣案之│
 │  │      │        │        │              │        │販賣所得新臺│
 │  │      │        │        │              │        │幣貳仟元連帶│
 │  │      │        │        │              │        │沒收之，如全│
 │  │      │        │        │              │        │部或一部不能│
 │  │      │        │        │              │        │沒收時，以渠│
 │  │      │        │        │              │        │等之財產連帶│
 │  │      │        │        │              │        │抵償之。    │
 ├─┼───┼────┼────┼───────┼────┼──────┤
 │13│張瑞昇│100年4月│臺中市豐│張瑞昇以門號  │海洛因  │徐吉寧、陳佩│
 │  │      │20日8時 │原區之全│0000000000號行│1小包   │儀共同販賣第│
 │  │      │37分許。│國加油站│動電話撥打給陳│1000元  │一級毒品，均│
 │  │      │        │對面。  │佩儀使用之門號│        │累犯，徐吉寧│
 │  │      │        │        │0000000000號行│        │處有期徒刑捌│
 │  │      │        │        │動電話，欲購買│        │年，陳佩儀處│
 │  │      │        │        │海洛因，雙方約│        │有期徒刑柒年│
 │  │      │        │        │在左列地點交易│        │捌月；扣案之│
 │  │      │        │        │，由張瑞昇當場│        │電子磅秤壹台│
 │  │      │        │        │交付1,000 元向│        │、夾鏈袋壹包│
 │  │      │        │        │陳佩儀購買海洛│        │及行動電話壹│
 │  │      │        │        │因，陳佩儀則交│        │支（含門號09│
 │  │      │        │        │付海洛因1 小包│        │00-000000 號│
 │  │      │        │        │予張瑞昇。    │        │SIM 卡壹張）│
 │  │      │        │        │              │        │，均沒收；未│
 │  │      │        │        │              │        │扣案之販賣所│
 │  │      │        │        │              │        │得新臺幣壹仟│
 │  │      │        │        │              │        │元連帶沒收之│
 │  │      │        │        │              │        │，如全部或一│
 │  │      │        │        │              │        │部不能沒收時│
 │  │      │        │        │              │        │，以渠等之財│
 │  │      │        │        │              │        │產連帶抵償之│
 │  │      │        │        │              │        │。          │
 ├─┼───┼────┼────┼───────┼────┼──────┤
 │14│張志成│100年5月│國道一號│張志成以門號  │海洛因  │徐吉寧、陳佩│
 │  │      │11日22時│高速公路│0000000000號行│1小包   │儀共同販賣第│
 │  │      │27分許  │中清交流│動電話撥打給徐│1000元  │一級毒品，均│
 │  │      │        │道附近  │吉寧使用之門號│        │累犯，徐吉寧│
 │  │      │        │        │0000000000號行│        │處有期徒刑捌│
 │  │      │        │        │動電話，欲購買│        │年，陳佩儀處│
 │  │      │        │        │海洛因，雙方約│        │有期徒刑柒年│
 │  │      │        │        │在左列地點交易│        │捌月；扣案之│
 │  │      │        │        │，由張志成當場│        │海洛因拾陸包│
 │  │      │        │        │交付1,000 元向│        │（驗餘淨重共│
 │  │      │        │        │徐吉寧購買海洛│        │肆點零貳公克│
 │  │      │        │        │因，徐吉寧則交│        │）及其包裝袋│
 │  │      │        │        │付海洛因1 小包│        │拾陸個，均沒│
 │  │      │        │        │予張志成。    │        │收銷燬之；扣│
 │  │      │        │        │              │        │案之電子磅秤│
 │  │      │        │        │              │        │壹台、夾鏈袋│
 │  │      │        │        │              │        │壹包及行動電│
 │  │      │        │        │              │        │話壹支（含門│
 │  │      │        │        │              │        │號0000-00000│
 │  │      │        │        │              │        │2 號SIM 卡壹│
 │  │      │        │        │              │        │張），均沒收│
 │  │      │        │        │              │        │；未扣案之販│
 │  │      │        │        │              │        │賣所得新臺幣│
 │  │      │        │        │              │        │壹仟元連帶沒│
 │  │      │        │        │              │        │收之，如全部│
 │  │      │        │        │              │        │或一部不能沒│
 │  │      │        │        │              │        │收時，以渠等│
 │  │      │        │        │              │        │之財產連帶抵│
 │  │      │        │        │              │        │償之。      │
 └─┴───┴────┴────┴───────┴────┴──────┘